臺灣臺南地方法院刑事判決　　　　　　　　　　　　九十一年度訴字第一一一九號
　　公　訴　人　臺灣台南地方法院檢察署檢察官
　　被　　　告　丙○○
　　指定辯護人　本院公設辯護人　乙○○
右列被告等因殺人未遂案件，經檢察官提起公訴（九十一年度偵緝字第八二六號），
本院判決如左：
    主  文
丙○○殺人，未遂，處有期徒刑伍年。
    事  實
一、丙○○夥同其友人許榮林及姓名年籍不詳綽號「阿德」之成年男子，於民國（下
    同）九十一年二月八日凌晨，與甲○○、劉春良一同在台南市安平區○○○街四
    二號漢宮ＫＴＶ六○三包廂內飲酒作樂，嗣於同日凌晨五時許，丙○○與甲○○
    因付帳糾紛發生口角互起爭執，丙○○心生不滿，而頓萌殺機，竟基於殺人之犯
    意手持水果刀朝甲○○之前胸要害及其身體他處部位猛刺，並叫喊要讓你死等語
    ，其中一刀刺入左胸部位，致甲○○當場昏迷血流如注，丙○○見狀竟不施救，
    隨即畏罪逃離現場，旋由甲○○之友人劉春良即商請ＫＴＶ內之服務人員呼叫救
    護車將甲○○送往醫院急救，發現其受有胸部穿刺傷併左側氣血胸、左前胸二處
    撕裂傷、右腋下撕裂傷、背部二處撕裂傷等之傷害，幸經即時救治始倖免於難。
二、案經甲○○訴由台南市警察局第四分局報告台灣台南地方法院檢察署檢察官偵查
    起訴。
    理  由
一、訊據被告丙○○固坦承有持刀殺傷被害人甲○○等情，但矢口否認有殺人之犯意
    ，辯稱：我並沒有故意要殺他，我是要教訓他一下。因為當天他擺明的他是警察
    要我請他喝酒，後來因為被害人罵三字經所以才發生爭執云云。惟查，被告右揭
    殺人之犯行，業據被害人甲○○於警訊時及偵查中指訴甚詳，且於本院審理中到
    庭指訴被告殺伊時候一直罵三字經，並說要讓我死，直到我血冒出他才停手等語
    。核與在場之劉春良於警訊時與偵查中所證述之情節相符，而告訴人並因之昏迷
    而受有生命危險之胸部穿刺傷併左側氣血胸、左前胸二處撕裂傷、右腋下撕裂傷
    、背部二處撕裂傷等之重大傷害，幸經國立成功大學醫學院附設醫院急救，始倖
    免於難等情，亦有該院之診斷證明書二紙附卷可稽。又按維持生命重要機能之臟
    器如心臟、肺臟、肝臟均集中於胸腹部，如持刀深刺足以致人於死之事實，應為
    一般人所知悉之事。是被告持上開尖銳之水果刀朝告訴人左胸部之致命部位猛刺
    ，致告訴人胸部穿刺傷併左側氣血胸、左前胸二處撕裂傷而有生命之危險，則被
    告於持水果刀刺向告訴人時，主觀上應係出於殺人之犯意至明。又被告於殺人之
    當場叫囂要讓被害人死等語，其有殺人之犯意益明。再參以被告亦自承刺告訴人
    後有見及其胸部下面有流血且預見告訴人有生命上危險之可能，而告訴人係由劉
    春良即商請ＫＴＶ內之服務人員呼叫救護車將甲○○送往醫院急救乙節，業據劉
    春良證述在卷，被告於行兇後竟隨即畏罪潛逃棄告訴人於不顧，足見告訴人如發
    生死亡之結果顯為被告所能預見且不違反其本意，從而被告前詞所辯，顯係事後
    卸責之詞，委無可採。本件事證明確，被告犯行可以認定。
二、核被告所為係犯刑法第二百七十一條第二項、第一項之殺人未遂罪。被告殺人未
    遂，應依刑法第二十六條之規定減輕其刑。爰審酌被告犯罪之動機、目的、手段
    等一切情狀，量處如主文所示之刑，以資懲儆。
據上論斷，應依刑事訴訟法第二百九十九條第一項前段，刑法第二百七十一條第一項
、第二項、第二十六條、第五十五條，罰金罰鍰提高標準條例第一條前段，判決如主
文。
本案經檢察官蘇聰榮到庭執行職務。
中    華    民    國      九十一      年    十二      月      三    日
                                  臺灣臺南地方法院刑事第一庭
                                          法  官 朱中和
右正本證明與原本無異。
如不服本判決，應於判決送達後十日內向本院提出上訴狀( 應附繕本 )。
                                          書記官   謝國欽
中    華    民    國      九十一      年    十二      月      四    日
附錄本案論罪科刑法條全文：
刑法第二百七十一條
殺人者，處死刑、無期徒刑或十年以上有期徒刑。
前項之未遂犯罰之。
預備犯第一項之罪者，處二年以下有期徒刑。
